

ALEXANDRE LECLERCQ

DEVELOPPEUR INTEGRATEUR WEB FULLSTACK JAVASCRIPT

RESUME

Je suis un Développeur Intégrateur Web Full Stack JS avec une expérience dans la création et la conception de logiciels. Rêveur et geek à mes heures perdu, j'aimerai intégrer une entreprise a partir du 24 septembre 2020 pour déployer mes idées dans la joie et la bonne humeur qui me caractérise. Je serai ravi de pouvoir vous exprimer ma motivation au travers d'un entretien. Rencontrons-nous!

CONTACT



06-23-40-06-83



Bruyères sur Oise 95820, France.



alexandre.leclercq16@gmail.com



https://www.linkedin.com/in/alexandre-leclercq-722054193/

COMPETENCES

Languages de Codage

JavaScript, HTML5/CSS3, Jquery/Jquery UI

Frameworks/Systems

AngularJS, bootstrap, VisualStudio, NodeJS, Typescript, Mongo DB: Sgbd-no-Sql Json, Express Js, Ajax: methode Asynchrone, Git, Web pack.

FORMATIONS

Développeur full Stack JS RNCP: Niveau 6 (BAC+4) (IFOCOP Paris XI - 75011)

Contact : Thibault Fabienne : fthiry@ifocop.fr

Anglais:

Niveau B2 + technique.

EXPERIENCES

• 2016-2019 :Technicien-Maintenance Aéronautique GOODRICH UTC Aerospace System,

Le Mesnil Amelot (77)

- Assemblage et Maintenance d'Equipements Aéronautique
- 2011-2015 :Carrossier/Peintre Société SCR Automobile Compiègne(60)
- Préparation en atelier des carrosseries et peintures des véhicules.
- Présentation en expertise (Rédaction des dossiers d'export Clients).
- 2010-2011 :Mécanicien avion Dassault Falcon service Le Bourget(93)
- Effectuer la maintenance sur les modèles Falcon :Falcon 900, E, EX.
- 1999-2009 : Mécanicien avion Base Aérienne militaire 110 Creil
- Remise en oeuvre de chasseurs (Mirage 2000 C,B,N, Alpha Jet) et transports (C160, C130,).
- -Management d'une équipe de 10 mécaniciens avions.